【裁判字號】    89,訴,366
【裁判日期】    890627
【裁判案由】    偽造有價證券等
【裁判全文】
臺灣彰化地方法院刑事判決                          八十九年度訴字第三六六號
    公訴人  台灣彰化地方法院檢察署檢察官
    被  告  甲○○
    指  定
    辯護人  本院公設辯護人  乙○○
右列被告因偽造有價證券等案件，經檢察官提起公訴（八十八年度偵緝字第四八四號
），本院判決如左：
    主  文
甲○○共同意圖供行使之用，而偽造有價證券，處有期徒刑參年。
附條件買賣合約書上偽造之「黃淑楨」署押壹枚、印文貳枚暨發票日為八十七年四月
二十九日、受款人為福灣企業股份有限公司、到期日為八十七年七月五日、面額新台
幣壹佰萬零捌仟元本票上偽造「黃淑楨」為共同發票人之署押、印文各壹枚均沒收。
    事  實
一、甲○○因於民國（下同）八十七年四月二十九日某時，向福灣企業股份有限公司
    （下稱福灣公司）依動產擔保交易法附條件買賣規定，購買牌照號碼Ｍ五─九七
    二七號自用小客車一部，與姓名不詳自稱「施佩文」（音同）之成年女子共同基
    於偽造私文書、行使偽造私文書、意圖供行使之用偽造有價證券及行使偽造有價
    證券之犯意聯絡，其二人均明知甲○○之配偶黃淑禎未同意擔任該買賣之連帶保
    證人及共同發票人，竟於同月三十日，在台中市○○路○段五○八巷八號六樓之
    二十號，向不知情之業務員徐宏仁偽稱「施佩文」之女子係甲○○之配偶黃淑禎
    ，而由「施佩文」偽造「黃淑楨」之署押一枚及由甲○○持事先於不詳時、地以
    不詳方式所竊得黃淑禎之印章，按捺二枚印文於附條件買賣合約連帶保證人一欄
    上，而偽造完成屬私文書性質之附條件買賣合約書一件，足以生損害於黃淑禎及
    福灣公司，同時地又由「施佩文」之女子偽造「黃淑楨」之署押一枚及由甲○○
    盜用黃淑禎上開印章，按捺印文一枚於受款人為福灣公司、面額新台幣（下同）
    一百萬零八千元、發票日為八十七年四月二十九日、到期日為同年七月五日之本
    票共同發票人一欄上，而偽造完成有價證券一紙，進而由甲○○持上開偽造之附
    條件買賣合約及本票各一紙向福灣公司供作其購車之擔保而行使之。嗣因甲○○
    未按期繳納車款，經福灣公司向黃淑禎求償後，始得知上情。
二、案經福灣公司訴由台灣彰化地方法院檢察署檢察官偵查起訴。
    理  由
一、右揭事實，業據被告甲○○於偵查及本院審理中均坦承不諱，核與告訴人之代理
    人謝進源、曾俊迪於偵查中指訴情節相符，並經證人即當時負責對保之福灣公司
    業務員徐宏仁與被害人黃淑禎結證屬實，且上開本票亦經台灣台中地方法院以八
    十七年度中簡字第二五二三號確認福灣公司對黃淑禎之本票債權不存在，有台灣
    台中地方法院民事判決一件附卷可稽，此外復有附條件買賣合約及本票各一紙在
    卷足憑，本件事證明確，被告犯行堪以認定。
二、核被告所為係犯刑法第二百零一條第一項之偽造有價證券罪，同法第二百十六條
    、第二百十條之行使偽造私文書罪，及同法第三百二十條第一項之竊盜罪，又被
    告偽造黃淑禎之署押及印文分別為其偽造私文書、偽造有價證券之部分、階段行
    為，均不另論罪。再被告偽造私文書之低度行為及行使偽造有價證券之輕行為，
    分別為行使偽造私文書之高度行為及偽造有價證券之重行為所吸收，亦均不另論
    罪。被告與「施佩文」之不詳姓名成年女子間有犯意聯絡與行為分擔，為共同正
    犯。被告所犯前開三罪間，具有方法結果之牽連關係，應從一重之偽造有價證券
    罪處斷。竊盜部分雖未據公訴人起訴，然該部分事實與起訴之犯罪事實具有裁判
    上一罪關係，為起訴效力所及，基於審判不可分原則，本院自應併予審理，又公
    訴意旨認被告所犯偽造有價證券罪及行使偽造私文書罪係屬數罪，應予分論併罰
    ，尚有未洽，附此敘明。爰審酌被告之犯罪動機、目的、手段、與被害人福灣公
    司已達成和解、另被害人黃淑禎則不願追究、犯罪所生危害尚非重大、犯後態度
    良好等一切情狀，量處如主文所示之刑。附條件買賣合約上偽造之「黃淑楨」署
    押一枚、印文二枚暨發票日為八十七年四月二十九日、受款人為福灣企業股份有
    限公司、到期日為八十七年七月五日、面額新台幣壹佰萬捌仟元本票上偽造「黃
    淑楨」為共同發票人之署押、印文各一枚，均應依法宣告沒收。
據上論斷，應依刑事訴訟法第二百九十九條第一項前段、刑法第二十八條、第二百零
一條第一項、第二百十六條、第二百十條、第三百二十條第一項、第五十五條、第二
百十九條、第二百零五條、罰金罰鍰提高標準條例第一條前段，判決如主文。
本案經檢察官王怡仁到庭執行職務
中      華      民      國      八十九      年      六    月  二十七    日
                                臺灣彰化地方法院刑事第一庭
                                    法      官  鄭  永  玉
右正本證明與原本無異。
如不服本判決，應於判決送達後十日內，向本院提出上訴狀（須附繕本）。
                                    法院書記官  卓  俊  杰
中      華      民      國      八十九      年      七    月    七      日
刑法第二百零一條
意圖供行使之用，而偽造、變造公債票，公司股票或其他有價證券者，處三年以上十
年以下有期徒刑，得併科三千元以下罰金。
行使偽造、變造之公債票、公司股票或其他有價證券或意圖供行使之用收集或交付於
人者，處一年以上七年以下有期徒刑，得併科三千元以下罰金。
刑法第二百十六條
行使第二百十條至第二百十五條之文書者，依偽造、變造文書或登載不實事項或使登
載不實事項之規定處斷。
刑法第二百十條
偽造、變造私文書，足以生損害於公眾或他人者，處五年以下有期徒刑。
刑法第三百二十條
意圖為自己或第三人不法之所有，而竊取他人之動產者，為竊盜罪，處五年以下有期
徒刑、拘役或五百元以下罰金。
意圖為自己或第三人不法利益，而竊佔他人之不動產者，依前項之規定處斷。
前二項之未遂犯罰之。
刑法第二百十九條
偽造之印章、印文或署押，不問屬於犯人與否，沒收之。
刑法第二百零五條
偽造、變造之有價證券、郵票或印花稅票及前條之器械、原料，不問屬於犯人與否，
沒收之。


司法院資訊處製作；財團法人民間司法改革基金會備份。
